# 请教陈版主关于母公司通过子公司逐步取得长投企业控制权的处理

提问人：miyanosama 时间：2020-02-16 14:49:13
陈老师，您好，最近遇到一家合并业务，背景如下：
2018 年时，A持有D公司18%的股权，A的全资子公司B持有D公司20%的股权，同一集团下的C持有D公司30%的股权。
2019 年，C的股东将100%的股权平价转让给B，使得C变成B的全资子公司。同时D获取C与B的增资款。
D增资后，C持有D公司40%的股权，B持有D公司35%的股权，A原18%的股权被稀释到9%。整个过程均未涉及资本溢价。增资后，A直接+间接持有D公司84%的股份。
上述几家公司都同一控制于集团企业。
请问陈老师在编制 19 年A公司母公司单体报表的时候，D应该怎么处理？A按照多少的持股比例确认长投的性质？
长投的初始投资成本怎么确认？ 18 年度A公司权益法下长投确认D的投资损益应该怎么处理？
合并报表层面，D是否按照同一控制下合并处理，之前A确认的投资收益又应该如何处理？
非常感谢您！

回答人：chenyiwei
在A的报表中，应加总计算A及其子公司所持有的D公司股权比例，以确定A对D的关系性质。如果只考虑持股比例大于 50 ％即为控制，则A持有的D的股权比例为 84 ％（ 35 ％＋ 9 ％＋ 40 ％），一般理解应具有控制权。因此取得对D的控制权应按同一控制下合并处理。A的单户报表层面对D的投资成本无需调整（原权益法下核算的损益调整无需冲回），但在合并报表层面应体现同一控制下合并的要求。